【裁判字號】    90,易,56
【裁判日期】    900907
【裁判案由】    竊盜等
【裁判全文】
臺灣澎湖地方法院刑事判決                              九十年度易字第五六號
    公  訴  人  臺灣澎湖地方法院檢察署檢察官
    被      告  丁○○
右列被告因竊盜等案件，經檢察官提起公訴（九十年度偵字第三四六號），本院判決
如左：
    主  文
丁○○連續毀壞門扇於夜間侵入住宅竊盜，處有期徒刑壹年。
    事  實
一、丁○○基於意圖為自己不法所有之概括犯意，自民國九十年二月二日起，至同年
    四月十七日止，在澎湖縣馬公市西文里三八之五號等地，以毀壞門扇等方式，於
    夜間或日間侵入乙○○等人之住宅，連續竊得乙○○等人之財物（詳如附表所示
    ）。嗣於同年四月十九日，為警循線查獲。
二、案經澎湖縣警察局馬公分局報告臺灣澎湖地方法院檢察署檢察官偵查起訴。
    理  由
一、訊據被告丁○○對於右揭犯罪事實，坦承不諱，核與被害人乙○○、壬○○、丙○○、甲○○、癸○○、辛○、戊○、己○○及庚○○等人於警訊中指訴之情節
    相符，此外復有贓物認領保管收據、當鋪收當物品日報表、扣押書、刑案現場平
    面圖及照片附卷可稽。本件事證已臻明確，被告犯行堪以認定，應予依法論科。
二、按刑法上所謂夜間，係指日出前，日沒後。參照臺灣地區日出日沒時刻表，附表
    一、二、三、五、六之時間均屬夜間。又被害人之住宅大門之玻璃係門扇之一部
    分，被告加以毀壞，應認為毀壞門扇（參照最高法院七十五年度台上字第二０一
    號判決）。被告毀壞門扇後，推門進入屋內，則非越入之行為（參照最高法院二
    十四年七月民刑總會決議）。而窗戶具防閑作用，為安全設備（參照四十五年台
    上字第一四四三號判例）。核被告附表一於夜間打破大門玻璃走入屋內行竊之行
    為，係犯刑法第三百二十一條第一項第一款、第二款毀壞門扇於夜間侵入住宅竊
    盜罪，被告附表二、三、五、六於夜間從窗戶爬入屋內行竊之行為，係犯刑法第
    三百二十一條第一項第一款、第二款踰越安全設備於夜間侵入住宅竊盜罪，被告
    附表四、七、九從窗戶爬入屋內行竊之行為，係犯刑法第三百二十一條第一項第
    二款踰越安全設備竊盜罪（附表四之被竊財物雖分屬二人所有，惟係在被害人甲○○整體財產監督權下，且被告亦未知悉所竊取者係屬兩人之財物，應成立一個
    踰越安全設備竊盜之罪，不發生數罪問題，參照最高法院二十九年上字第一四０
    三號判例），被告附表八之行為，則係犯刑法第三百二十條一項普通竊盜罪（侵
    入住宅部分未據被害人提出告訴，又起訴書對於被告附表八之竊盜事實已予載明
    ，並於附錄參考法條引用刑法第三百二十條第一項，其未於證據並所犯法條欄內
    併引刑法第三百二十條第一項，顯係漏載，應予補充）。公訴人就被告附表一之
    行為僅論以刑法第三百二十一條第一項第一款於夜間侵入住宅竊盜罪，而未列引
    同條項第二款毀壞門扇之加重條件，尚有疏漏，應予補充。又被告於附表四之時
    、地係從窗戶爬入屋內行竊，應構成刑法第三百二十一條第一項第二款踰越安全
    設備竊盜罪，有如上述，公訴人認被告係從後門侵入住宅竊盜而犯刑法第三百二
    十條一項普通竊盜罪（起訴書對於被告附表四之竊盜事實已予載明，並於附錄參
    考法條引用刑法第三百二十條第一項，其未於證據並所犯法條欄內併引刑法第三
    百二十條第一項，顯係漏載）、第三百零六條侵入住宅罪，尚有未洽，起訴法條
    應予變更。被告先後多次竊盜犯行，時間緊接，犯罪構成要件相同，顯係基於概
    括之犯意，反覆為之，應依連續犯之規定論以情節較重之刑法第三百二十一條第
    一項第一款、第二款毀壞門扇於夜間侵入住宅竊盜罪，並依法加重其刑。爰審酌
    被告年輕力壯，身心健全，徒具謀生技能，未能善加利用，心存僥倖之心，不思
    自食其力，竟為本件多次犯行；惟無前科紀錄，素行尚佳，有臺灣澎湖地方法院
    檢察署刑案資料查註紀錄表及本院刑案被告全國前案紀錄表附卷足憑，且犯後坦
    白認錯，頗有悔意等一切情狀，量處如主文所示之刑。
據上論斷，應依刑事訴訟法第二百九十九條第一項前段，刑法第五十六條、第三百二
十一條第一項第一款、第二款，判決如主文。
本案經檢察官王全中到庭執行職務
中     華      民      國      九十      年      九      月      七     日
                               臺 灣 澎 湖 地 方 法 院 刑 事 庭
                                     法      官  陳    順    輝
右正本證明與原本無異。
如不服本判決，應於判決送達後十日內，向本院提出上訴狀（須附繕本）。
中     華      民      國      九十      年      九      月     十二    日
                                     書  記  官  林    德    盛
附錄本案論罪科刑法條全文
刑法第三百二十一條第一項第一款、第二款
犯竊盜罪而有左列情形之一者，處六月以上五年以下有期徒刑：
一、於夜間侵入住宅或有人居住之建築物、船艦或隱匿其內而犯之者。
二、毀越門扇、牆垣或其他安全設備而犯之者。
附表
編號     時    間     地      點      方    式   被害人   竊得財物   備註
一     九十年二月二   澎湖縣馬公市    打破大門   乙○○
       日十八時至二   西文里三八之    玻璃伸手            新台
       十時間         五號住宅        入內開啟            幣八千餘
                                      門鎖走入            元
                                      屋內行竊
二     九十年三月初   澎湖縣馬公市    從窗戶爬   壬○○   新台幣一
       某日二十時許   文光路一四二    入屋內行            萬元
                      巷六號住宅      竊                  金戒指一
                                                          只
三     九十年三月十   澎湖縣馬公市    從窗戶爬   丙○○   存錢筒一
       七日十九時許   西文里九二之    入屋內行            個內有新
               四八號住宅      竊                  台幣四千
                                                          元
                                                          電視遊樂
                                                          器一台
四     九十年三月十   澎湖縣馬公市    從窗戶爬   甲○○   新台幣一   金戒
       八日十四時許   東文里九之二    入屋內行            萬五千元   指一
                      六號住宅        竊                  金戒指一   只為
                                                          只         王明
                                                                     華之
                                                                     母呂
                                                                     玉器
                                                                     所有
五     九十年三月十   澎湖縣馬公市    從窗戶爬   癸○○   新台幣二
       八日十九時許   安宅里三九號    入屋內行            萬五千元
                      住宅       竊                  金戒指二
                                                          只
六     九十年三月二   澎湖縣馬公市    從窗戶爬   辛  ○   新台幣二
       十二日二十三   光華里一一０    入屋內行            千元
       時許           號住宅          竊                  金戒指一
                                                          只
七     九十年三月二   澎湖縣馬公市    從窗戶爬   戊  ○   新台幣一
       十六日十五時   西文里三一號    入屋內行            萬六千元
       許             住宅            竊
八     九十年四月五   澎湖縣馬公市    從後門走   己○○   金項鍊一   侵入
       日十五時許     東文里二六之    入屋內行            條         住宅
                      一一號住宅      竊                             部分
                                                                     未據
                                                                     告訴
九     九十年四月十   澎湖縣馬公市    從窗戶爬   庚○○   金老鼠二
       七日十五時許   西文里三六之    入屋內行            隻、金項
                      一０號住宅      竊                  鍊一條、
                                                          金戒指一
                                                          只


司法院資訊處製作；財團法人民間司法改革基金會備份。
